# 陈版，单比例增资，分布交易达到控制，合并报表处理

提问人：a8730760 时间：2017-02-25 16:52:03
案例： 2015 年A公司出资 200 万和个人B出资 800 万成立C公司，A公司持股C公司20%具有重大影响，安权益法核算。截止 2016 年 8 月31 日C公司实收资本 1000 万，未分配利润 1000 万。A公司增持 4000 万，B放弃本次的增资权利， 1000 万计入实收资本， 3000 万计入资本公积。增资后A持股60%,B持股40%。 个别报表长期股权投资=200+1000 20%+4000=4400 万， 增资时点的公允价值=4000 （1-20%）/40%=8000万，（4000*（1-20%）理解为本次增资自己原来持有的股权也同比例增加，多余的部分获得40%的股权） 增资后权益法转为成本法跨界，模拟处置 借：长期股权投资 8000 20%-400-4000 20% 贷：投资收益 400 商誉=4400+400-6000*60%=1200万 合并抵消 借：实收资本
2000 借：资本公积 3000 借：未分配利润 1000 借：商誉 1200 贷：长期股权投资
4800 贷：少数股东权益 2400 请帮忙指正上面会计处理是否正确，不正确的话应该如何处理？

回答人：chenyiwei
增资 4000 万，相应增加股权比例为 40 ％，表明增资后C公司整体权益的公允价值是 1 亿元，原持有的 20 ％股权对应的公允价值为2000 ，合并报表层面的合并成本为 6000 （＝ 4000 ＋ 2000 ）.合并报表层面确认原持股 20 ％部分的投资收益 1600 万元。 因为没有提供可辨认净资产公允价值信息，假设购买日可辨认净资产的公允价值与账面价值相等。则商誉＝ 6000 －（ 2000 ＋ 4000 ）*60%=2400万。

提问人：jackiechen8623 时间：2017-02-26 20:18:53
陈总，您的思路是：被审计单位单方增资，增资后达到控制，是以增资的全额除以此次增资增加的持股比例进行计算得出公允价值，公允价值与原持股比例的账面价值的差计入投资收益。 但目前有一方人员认为，此次单方增资的金额里有一部分是本身属于被审计单位的部分（即增资金额与原持股比例乘积部分），该部分类似于左兜挪到右兜，所以增资金额与原持股比例乘积部分不参与计算投资时点的公允价值，因此投资时点的公允价值应为=（此次增资金额-增资金额与原持股比例乘积部分）/此次增资后增加的持股比例，计算出公允价值。 对于上述意见中，如何正确理解在计算公允价值时是否考虑增资金额与原持股比例乘积部分呢？

回答人：chenyiwei
抱歉，重新考虑了一下，此次增资价格为每股 4 元，增资后为 2000 万股，所以整体公允价值为 8000 万元，原持有 200 万股的公允价值应为 800 万元。你的理解是合理的。感谢指正。